臺灣桃園地方法院刑事判決　　　　　　　　　　　　　　九十年度易緝字第四八號
　　公　訴　人　臺灣桃園地方法院檢察署檢察官
　　被　　　告　丙○○
右列被告因侵占案件，經檢察官提起公訴（八十四年度偵字第八七一三號），本院判
決如左︰
    主  文
丙○○無罪。
    理  由
一、本件公訴意旨略以：被告丙○○、丁○○（經另案審結）二人係夫妻，在桃園縣
    桃園市○○路四二五號八樓經營童裝批發兼珠寶玉器之銷售，而與戊○○相識，
    知悉戊○○係以代售珠寶玉器為業，乃邀戊○○將其所批得之珠寶等物置於丁○○店內代售，戊○○見其二人有誠意，乃同意自八十三年二月起，以寄賣方式按
    期將其所有之珠寶等物放於丁○○店內，雙方約定戊○○將每一件玉器、珠寶之
    售價均標明，如物品售出戊○○即取得所標價格之金錢，如未售出物品仍屬戊○○所有，而實際所賣之價格不以底價為限，其中差價則作為丙○○、丁○○夫妻
    之代售報酬，惟丙○○、丁○○因經營不善，週轉失靈，竟意圖為自己不法之所
    有，將戊○○所交付價值共計新台幣（下同）三百九十八萬四千元之如附表所示
    之玉器、珠寶等據為己有後轉賣圖利且逃逸無蹤，俟戊○○前往上址欲與丙○○
    、丁○○結算時，始發現上情，因認被告丙○○涉有刑法第三百三十五條第一項
    之罪嫌。
二、公訴人認被告丙○○涉有右揭犯罪，係以告訴人戊○○之指訴及估價單附卷為其
    論據。訊據被告丙○○供承戊○○有將如附表所示之珠寶玉器放在丁○○所經營
    之童裝兼賣珠寶玉器之店內寄賣之事實，惟堅決否認有何侵占情事，辯稱：戊○○所寄賣之珠寶玉器都是伊太太丁○○負責處理，伊在工地作監工，伊是知道有
    寄賣珠寶的事及金錢往來，但伊均未過問，因為丁○○不能開立支票，丁○○說
    要付一些貨款，才用伊名義開支票與戊○○換票或付款，但因錢未進來所以才跳
    票，八十四年七、八月間店要結束時，伊與丁○○有將附表所示之一部分珠寶玉
    器還給戊○○，後來要清點時就找不到戊○○，才沒有還給她，八十九年五、六
    月間已把剩餘所有珠寶玉器還給戊○○等語。
三、按犯罪事實應依證據認定之，無證據不得推定其犯罪事實。又不能證明被告犯罪
    者，應諭知無罪之判決，刑事訴訟法第一百五十四條、第三百零一條第一項分別
    定有明文。而認定不利於被告之事實，須依積極證據，苟積極證據不足為不利於
    被告事實之認定時，即應為有利於被告之認定，更不必有何有利之證據。又告訴
    人之指訴係以使被告受刑事訴追為目的，是其陳述是否與事實相符，仍應調查其
    他證據以資審認，最高法院著有判例可循（最高法院三十年上字第八一六號、五
    十二年台上字第一三００號判例參照）。
四、經查證人丁○○於本院審理時證稱：「當初我經營童裝兼賣珠寶玉器，她（戊○○）拿了一些珠寶玉器要我幫她賣，我從中賺取利潤，都是我自己一人負責，丙○○都在工地，我在八十四年店要收起來時，就找不到她了，我有還她一些珠寶
    玉器，尚欠三百多萬元，現已和解，當時寄賣之珠寶，現均已還她」、「店裡的
    是都我在負責，被告在工地，我是向丙○○借票再與戊○○換票或付款，店裡的
    金錢他都沒有過問，我是因為慈文路的房子被法拍才搬離，而戊○○的房子也被
    拍賣所以找不到他」等語，另證人丁○○在本院另案審理時亦到庭證稱：「我確
    實曾於八十三年起代戊○○在我的店內賣戊○○的珠寶玉器，若我賣的價錢超過
    戊○○給我的底價，我就可以賺差價，：：但是我自八十四年間，因為生意週轉
    不靈，所以曾經將附表所示的物品部分賣掉，而先將賣掉的錢交本票六張給戊○○，但是那些本票都沒有兌現，我想要再找戊○○時，因戊○○的房子也被拍賣
    掉，我找不到她，我在八十四年至八十六年間都有到戊○○位於南竹路住處找她
    ，但是都找不到，所以才會一直沒有解決，但是我在八十九年間已經與戊○○的
    女兒、女婿達成和解，並且將附表所示物品，未賣出的珠寶都還給戊○○的女兒
    、女婿」、「該店是由我個人經營，丙○○是擔任工地主任並未插手此店的經營
    」等語明確，並經本院調閱本院九十年易緝字第九六號案卷審閱無訛，又證人甲○○、乙○○於審理時均結證稱：「店是丁○○開的，珠寶是寄在丁○○店內寄
    賣，：：我們去店裏結算時很少看到丙○○」等語，另證人甲○○於本院另案審
    理時亦到庭證稱：「我去時都是丁○○在顧店，因為當時丙○○還有在做工程」
    等語（詳上開本院調閱之案卷）明確，均核與被告丙○○所辯告訴人戊○○係將
    前開如附表所示之珠寶玉器寄放在丁○○所經營之童裝店寄賣，伊沒有介入有關
  該等珠寶玉器之買賣事宜等語相符，則告訴人戊○○既係將其所有前開如附表所
    示之珠寶玉器寄託給丁○○所經營之童裝店銷售，自為證人丁○○所持有，是毋
    論丁○○究有無涉及侵占戊○○所寄放之前述珠寶玉器，均與被告丙○○無涉，
    尚不得僅因被告丙○○為丁○○之配偶及告訴人戊○○曾自丁○○處收受被告所
    簽發之支票充作貨款之給付，即遽然認定被告丙○○必與丁○○共同銷售及持有
    告訴人戊○○所寄賣之珠寶玉器，此外又查無其他證據足認被告確有公訴人所指
    之犯行，不能證明被告犯罪，依法應諭知無罪之判決。
五、被告丙○○經合法傳喚無正當理由未到庭，爰不得其陳述逕行判決。
據上論斷，應依刑事訴訟法第三百零一條第一項、第三百零六條，判決如主文。
本案經檢察官許炳文到庭執行職務。
中      華      民      國      九十一      年    五      月    廿二    日
                                  臺灣桃園地方法院刑事第三庭
                                      法  官  林惠霞
右正本證明與原本無異
如不服本判決書應於送達後十日內向本院提出上訴狀
                                      書記官  吳仁心
中      華      民      國       九十一       年     五    月    廿二   日
